【裁判字號】    91,簡上,131
【裁判日期】    920507
【裁判案由】    竊盜
【裁判全文】
臺灣士林地方法院刑事判決                        九十一年度簡上字第一三一號
    聲  請  人  臺灣士林地方法院檢察署檢察官
    被      告  甲○○
右列被告因竊盜案件，不服本院士林簡易庭九十一年度士簡字第二七一號，中華民國
九十一年八月十六日簡易判決（檢察官聲請簡易判決處刑案號：九十一年度偵字第六
八四一號），提起上訴，本院管轄之第一審合議庭判決如左：
    主  文
原判決撤銷。
甲○○無罪。
    理  由
一、檢察官聲請簡易判決處刑意旨略以：被告甲○○意圖為自己不法之所有，於民國
    九十一年六月二十四日下午十五時三十分許，在台北縣淡水鎮○○路二七號之「
    家樂福大賣場」，趁店員不注意之際，以店內之礦泉水空箱，將財物（價值新台
    幣三千二百六十九元）裝入箱內，得手後未經結帳即離去，適店員乙○○○發覺
    報警當場查獲，因認被告涉有竊盜罪嫌，經台北縣警察局淡水分局報請台灣士林
    地方法院檢察署檢察官偵辦。
二、按犯罪事實應依證據認定之，無證據不得推定其犯罪事實。又不能證明被告犯罪
    者，應諭知無罪之判決，現行刑事訴訟法第一百五十四條、第三百零一條第一項
    分別定有明文。次按事實之認定，應憑證據，如未發現相當證據，或證據不足以
    證明，自不能以推測或擬制之方法，為裁判基礎，又認定犯罪事實，所憑之證據
    ，雖不以直接證據為限，間接證據亦包括在內，然無論直接證據或間接證據，其
    為訴訟上之證明，須於通常一般之人均不致於有所懷疑，而得確信其為真實之程
    度者，始得據之為有罪之認定，倘其證明尚未達到此一程度，而有懷疑存在時，
    即無從為有罪之認定，最高法院四十年台上字第八六號判例、同院七十六年台上
    字第四九八六號判例足以參照。
三、本件聲請人認被告涉犯右揭竊盜罪嫌，無非以被告之自白及證人乙○○○於警訊
    之陳述，及贓物認領保管收據一紙執為論據，惟查：被告甲○○在家樂福賣場內
    ，以礦泉水的空箱子內藏十八件東西拿去結帳，當時收銀台受騙，誤以為是礦泉
    水一箱，該部分結帳發票是一二○元，此件是被工作人員發現，因礦泉水是放在
    二樓，被告在裝時，就被發現，當被告結完帳出來，賣場工作人員即前去詢問被
    告所購買東西情形等情，業據證人乙○○○到庭證述在卷，並有發票乙紙扣案可
    稽，足見被告係以礦泉水之箱子外觀矇騙收銀台人員，使其陷於錯誤而用礦泉水
    一箱之名目一百二十元結帳，藉以騙取藏在箱內價值三千二百六十九元之貨品，
    應構成詐欺罪甚明。
四、又按刑事訴訟法第三百條所謂法院得就起訴之犯罪事實，變更檢察官所引應適用
    之條，係指法院於不妨害事實同之範圍內，得自由認定事實而為適用法律，必不
    變更起訴之犯罪事實，僅變更其法條始有適用，如起訴之基本社會事實並非同一
    ，自無變更起訴法條，而逕論罪之餘地，本件檢察官聲請簡易判決處刑書記載被
    告於九十一年六月二十四日下午十五時三十分許，在台北縣淡水鎮○○路二七號
    之「家樂福大賣場」，趁店員不注意之際，以店內之礦泉水空箱，將財物裝入箱
    內，得手後未經結帳即離去，指被告涉有刑法第三百二十條第一項之竊盜罪嫌，
    顯未就被告詐欺犯行予以訴追，而竊盜與詐欺之基本犯罪事實又並非同一，本院
    不得就檢察官聲請簡易判決處刑意旨之竊盜部分事實，變更法條，論以詐欺之罪
    ，本院自應為被告無罪之諭知，原審引用檢察官聲請簡易判決處刑書，依刑法第
    三百二十條第一項之竊盜罪為科刑之諭知，容有未洽，被告上訴意旨指摘原審判
    決量刑過重，雖亦核為無理由，然檢察官聲請以簡易判決處刑之案件，經法院審
    理後認為應諭知無罪判決者，應適用通常程序審判之，刑事訴訟法第四百五十二
    條及第四百五十一條之一第四項但書第二款分別定有明文。準此，自應由本院依
    刑事訴訟法第四百五十五條之一第三項之規定，準用同法第三百六十九條第二項
    之規定，將原判決撤銷，另依第一審通常程序為無罪判決之諭知。
五、被告經合法傳喚無正當理由不到庭，爰不待其陳述逕行判決。
據上論斷，應依刑事訴訟法第四百五十五條之一第一項、第三項、第四百五十二條、
第三百六十九條第一項前段、第三百七十一條、第三百六十四條、第三百零一條第一
項，判決如主文。
本案經檢察官呂文忠到庭執行職務
中      華      民      國      九十二      年    五    月      七      日
                                臺灣士林地方法院刑事第一庭
                                    審判長法  官  林  清  吉
                                          法  官  蔡  明  宏
                                          法  官  高  愈  杰
右正本證明與原本無異。
如不服本判決，應於判決送達後十日內，向本院提出上訴狀。
                                          書記官  蘇  彥  宇
中      華      民      國    九十二      年    五    月      九      日


司法院資訊處製作；財團法人民間司法改革基金會備份。
